【裁判字號】    92,交抗,432
【裁判日期】    920429
【裁判案由】    違反道路交通管理處罰條例
【裁判全文】
臺灣高等法院交通事件裁定                        九十二年度交抗字第四三二號
    抗  告  人
    即受處分人  甲○○
右抗告人因違反道路交通管理處罰條例案件，不服臺灣士林地方法院九十一年度交聲
字第一一二○號，中華民國九十二年三月二十七日裁定，提起抗告，本院裁定如左：
    主  文
抗告駁回。
    理  由
一、按道路交通管理處罰條例第五十三規定：汽車駕駛人，行經有燈光號誌之交岔路
    口闖紅燈者，處新台幣（下同）一千八百元以上五千四百元以下罰鍰。又汽車駕
    駛人，有第五十三條之情形者，除依原條款處罰鍰外，並記違規點數三點，同條
    例第六十三條第一項第三款亦有明文。
二、抗告人即受處分人甲○○於民國九十一年七月二十六日上午七時四十七分許，駕
    駛車牌號碼ＦＤ─一一六三號自用小客車，行經臺北市○○○路○段一三六巷口
    時闖紅燈，經原處分機關據以援引上開規定，裁處罰鍰二千七百元，並記違規點
    數三點之處分。
三、抗告意旨略以：受處分人距離上班還有一個多小時，根本不需闖紅燈前行；又由
    卷附第一張照片所見，紅燈亮一點三秒，第二張照片紅燈亮二點二秒，前後差距
    零點九秒，以當時其駕車時速三十四公里，距離可行駛達八點五公尺，但比對上
    開二張照片，行駛距離不足二公尺，可見其確係在等候變換行駛調撥車道，而非
    左轉，且早已於綠燈前到達路口，卻因他車闖越快速通過，於行進間瞬間變換為
    紅燈，致無辜受罰。
四、經查：受處分人上開闖紅燈行為，業經照相設備拍照採證，且其闖紅燈之違規行
    為，與他車無關等情，已據舉發機關臺北縣政府警察局內湖分局函敘甚明（見原
    審卷第九至十頁），並有採證照片二張（見原審卷第六頁）在卷可稽。依上開採
    證照片所示，受處分人係駕駛前述車輛行駛於內側第一車道上，於該路口之黃燈
    亮二點九秒轉為紅燈亮一點三秒後，以每小時三十四公里之時速通過停止線，足
    認受處分人確有闖紅燈之違規行為甚明。又受處分人車輛於通過停止線及穿越斑
    馬線駛至左側路口時，該處號誌確實均是紅燈，有前述照片可按，該照相設備縱
    如受處分人於聲明異議時所辯，係因他車快速通過而啟動，彼時其正停於停止線
    前等候燈號變換，並無闖越紅燈行為，則該照相設備啟動那一剎那，受處分人車
    輛位置應在停止線前，而非如採證照片所示之已通過停止線之位置。故受處分人
    所辯：其於停止線前等候變換車道，卻因他車快速通過，瞬間觸動照相設備，致
    被誤認為闖紅燈云云，無非卸責之詞，不足採信。又受處分人於提起抗告後改稱
    ：其早已到達路口，等候變換調撥車道，並未闖紅燈云云，與前開聲明異議所辯
    不同，亦無足採。至其當時距離上班時間縱仍有一個多小時，與其是否闖紅燈之
    違規行為無關。
五、原審法院因而認原處分機關據以援引上開規定，裁處受處分人罰鍰二千七百元，
    並記違規點數三點之處分，並無不當，而駁回異議之聲明，經核並無不合。受處
    分人提起抗告，為無理由，應予駁回。
據上論結，應依道路交通案件處理辦法第二十六條、刑事訴訟法第四百十二條，裁定
如主文。
中      華      民      國    九十二    年      四      月    二十九    日
                              臺灣高等法院交通法庭
                                  審判長法  官  楊  照  男
                                        法  官  陳  炳  彰
                                        法  官  王  詠  寰
右正本證明與原本無異。
不得再抗告。
                                        書記官  駱  麗  君
中      華      民      國    九十二    年      四      月      三十    日


司法院資訊處製作；財團法人民間司法改革基金會備份。
